臺灣臺南地方法院刑事判決　　　　　　　93年度訴字第1370號
公　訴　人　臺灣臺南地方法院檢察署檢察官
被　　　告　乙○○　男　36歲.
上列被告因違反毒品危害防制條例案件，經檢察官提起公訴（93
年度毒偵字第2236號）及移送併辦（93年度毒偵字第2391號, 94
年度毒偵字第343號） ，被告就犯罪事實為有罪之陳述，本院裁
定進行簡式審判程序，判決如下：
    主  文
乙○○連續施用第一級毒品，累犯，處有期徒刑壹年貳月。扣案
注射針筒支及殘渣袋壹包（其內已無第一級毒品海洛因殘留）
均沒收。
    事  實
一、乙○○曾於民國81年間因違反肅清煙毒條例案件，經本院判
    處有期徒刑三年五月，於81年11月12日確定，經送監執行後
    假釋付保護管束出獄，於保護管束期間又因違反麻醉藥品管
    理條例、槍砲彈藥刀械管制條例等案件，經本院分別判處有
    期徒刑七月、六月，定執行刑為有期徒刑一年，於85年8月2
    日確定，嗣與上開撤銷假釋殘刑一年七月又二十二日接續執
    行，於89年7月3日假釋付保護管束期滿視為刑之執行完畢。
    其因施用毒品案件，經裁定送觀察、勒戒後，因認有繼續施
    用傾向，復經臺灣高雄地方法院以92年度毒聲字第4257號裁
    定令入戒治處所施以強制戒治，嗣於93年6月8日戒治期滿執
    行完畢，並經臺灣高雄地方法院檢察署檢察官於93年8月3日
    ，以93年度戒毒偵字第890號為不起訴處分確定。 詎乙○○
    仍未戒除毒癮，竟基於施用第一級毒品海洛因（以下簡稱海
    洛因）之概括犯意，於上開施用毒品案件執行完畢釋放後五
    年內，自93年8月13日起至94年1月20日止，在臺南市某不詳
    處所及南區○○路○段樺谷飯店218號房內， 將海洛因以礦
    泉水稀釋後，以針筒注射靜脈之方式，連續施用海洛因多次
    。嗣為警分別於： (一)93年8月14日12時20分許，在臺南市中
    國城戲院旁查獲； (二)93年9月24日，在臺南市○○區○○街
    121巷旁查獲；(三)94年1月21日13時20分許，在臺南市○○區
    ○○街77巷36號查獲，並自褲子口袋內扣得其所有供施用海
    洛因之注射針筒 3支、供放置海洛因已無海洛因殘留之殘渣
    袋1包（袋重0.1公克），因而查獲。
二、案經臺南市警察局第一、第三、第四分局報告臺灣臺南地方
    法院檢察署檢察官偵查起訴及移送併辦。
    理  由
一、本件被告乙○○所犯為死刑、無期徒刑、最輕本刑為三年以
    上有期徒刑以外之罪，亦非屬高等法院管轄之第一審案件，
    其於準備程序進行中，先就被訴事實為有罪之陳述，經法官
    告知簡式審判程序之旨，並聽取被告及公訴人之意見後，依
    刑事訴訟法第二百七十三條之一第一項之規定，裁定由受命
    法官獨任進行簡式審判程序，合先敘明。
二、右揭犯罪事實，業據被告乙○○於本院審理時自白承認（見
    本院卷第77頁），而被告經員警分別實施 3次採尿，送臺南
    市衛生局依免疫法、TOXI-LAB分析法檢驗結果，均確實呈嗎
    啡陽性反應，有該局所出具之檢驗成績書及尿液送驗名冊各
    3份附卷可憑（見警卷第6,8頁,93 年度毒偵字第2391號併辦
    警卷第5,6頁,94 年度毒偵字第343號併辦警卷第13頁, 本院
    卷第81頁），另有蒐證照片6張在卷可稽（94年度毒偵字第3
    43號併辦警卷第9-11頁），復有注射針筒3支及殘渣袋1包（
    其內已無海洛因殘留）扣案可資佐證（94年度毒偵字第343
    號併辦警卷第8頁），足認被告自白與事實相符。綜上，本
    案事證明確，被告犯行應堪認定。
三、論罪科刑：
  (一)按觀察、勒戒或強制戒治執行完畢釋放後，五年內再犯毒品
    危害防制條例第十條之罪者，檢察官應依法追訴，同條例第
    二十三條第二項定有明文。查被告因施用毒品案件，經裁定
    滿視為執行完畢，並已於93年8月3日為不起訴處分確定，有
    臺灣高等法院被告全國前案紀錄表 1份在卷可憑（見本院卷
    第13,14頁），此次於五年內之93年8月13日起再犯施用毒品
    罪，即應依刑事訴訟程序依法追訴、審理。
  (二)按海洛因係毒品危害防制條例第二條第二項第一款所明定之
    第一級毒品。核被告所為，係違反同條例第十條第一項之施
    用第一級毒品罪。被告持有海洛因後進而施用，持有之低度
    行為，為施用之高度行為所吸收，不另論罪。又被告多次施
    用海洛因犯行，時間緊接，構成要件相同，且係基於概括犯
    意反覆為之，為連續犯，應依刑法第五十六條之規定論以一
    罪，並加重其刑。臺灣臺南地方法院檢察署檢察官93年度毒
    偵字第2391號、94年度毒偵字第343號移送併辦部分 ，與本
    案為裁判上一罪之連續犯關係，本院自得予以審理，併此敘
    明。而被告前因違反肅清煙毒條例麻醉藥品管理條例及槍砲
    彈藥刀械管制條例等案件，經法院分別判處有期徒刑三年五
    月、七月、六月確定（後開二罪經定執行刑為有期徒刑一年
    ），上開撤銷假釋殘刑一年七月又二十二日與有期徒刑一年
    部分接續執行，於89年7月3日假釋付保護管束期滿視為刑之
    執行完畢，有臺灣高等法院被告前案紀錄表 1份可憑（見本
    院卷第5-8頁） ，其受有期徒刑之執行完畢，五年以內再犯
    本件有期徒刑以上之罪，為累犯，依刑法第四十七條之規定
    遞加重其刑。爰審酌被告受施用毒品案件矯正後又多次再度
    施用，足見被告戒毒意志薄弱，自制力不佳，惟被告於本院
    審理時猶能坦承犯行，態度尚稱良好等一切情狀，量處如主
    文所示之刑，以資懲儆。
  (三)而扣案注射針筒3支及已無海洛因殘留之殘渣袋1包，均為被
    告所有供施用海洛因犯罪所用之物，業據被告自承在卷（見
    本院卷第77頁），爰依刑法第三十八條第一項第二款規定宣
    告沒收。
據上論斷，應依刑事訴訟法第二百九十九條第一項前段、第二百
七十三條之一第一項，毒品危害防制條例第十條第一項，刑法第
十一條前段、第五十六條、第四十七條，第三十八條第一項第二
款，判決如主文。
本案經檢察官甲○○到庭執行職務。
中　　華　　民　　國　　94　　年　　4 　　月　　14　　日
　　　　　　　　　刑事第四庭    法　官　李東柏
以上正本證明與原本無異。
如不服本判決，應於判決送達後10日內，向本院提出上訴狀。
　　　　　　　　　　　　　　　　書記官　簡湘雲
中　　華　　民　　國　　94　　年　　4 　　月　　14　　日
附錄本案論罪科刑法條全文：
毒品危害防制條例第十條第一項
施用第一級毒品者，處六月以上五年以下有期徒刑。
